# 年终奖

提问人：kuaijishiye2019 时间：2019-01-22 19:49:47
车间每个月计提的年终奖一般是按照什么来计提的啊？

回答人：chenyiwei
请参考：《瑞华研究 2010 ～ 2016 汇编》之 “问题 1-4-5（资产负债表日年终奖预提问题）”。